臺灣新北地方法院民事裁定
110年度家繼訴字第63號
上  訴  人
即
被      告  郭慈瑀  

上列上訴人郭慈瑀與被上訴人郭麗玲間請求分割遺產事件，上訴
人對於中華民國110 年12月9日本院110 年度家繼訴字第63號判
決，提起上訴，本院裁定如下：
    主  文
上訴人應於本裁定送達後五日內，補繳第二審裁判費新臺幣柒萬
捌仟伍佰柒拾壹元，逾期未補繳，即駁回其上訴。
    理  由
一、按向第二審或第三審法院上訴，依第77條之13及第77條之14
    規定，加徵裁判費十分之五；上訴不合程式或有其他不合法
    情形而可以補正者，原第一審法院應定期間命其補正，如不
    於期間內補正，應以裁定駁回之，民事訴訟法第77條之16第
    1 項前段、第442 條第2 項分別定有明文。
二、查上訴人即被告郭慈瑀就本件請求分割遺產事件，提起上訴
    ，本件係因財產權而起訴，經核第二審上訴利益為5,188,63
    4元（計算式如附表所示），應徵第二審裁判費78,571元，
    未據上訴人繳納，茲依民事訴訟法第442條第2項規定，限上
    訴人於本裁定送達後5 日內如數向本院繳納，逾期不繳，即
    駁回上訴。
三、裁定如主文。 
中　　華　　民　　國　　111 　年　　3 　　月　　16　　日

                  家事第二庭  法　官　廣于霙　　　　
以上正本係照原本作成。
如不服本裁定關於核定訴訟標的價額部分，應於送達後10日內向
本院提出抗告狀，並繳納抗告費新臺幣1,000 元；其餘關於命補
繳裁判費部分，不得抗告。
中　　華　　民　　國　　111 　年　　3 　　月　　16　　日
                               書記官　李采錡  


附表　　
編號 不動產明細    面積（平方公尺） 權利範圍 核定訴訟標的價額（新臺幣）  01 新北市○○區○○○○段000 地號（重測前：新北市○○區○○○段○○○○段000 地號）土地  1,888 9/32  依內政部不動產交易實價查詢服務網所示，於相近時間同地段類似條件之土地之交易價格約為每平方公尺新臺幣（下同）11,000元，依此計算，系爭土地價額應為5,841,000元（計算式：11,000元×1,888㎡×9/32＝5,841,000元，元以下四捨五入），本件系爭土地起訴時之交易價額為5,841,000元，而被告對被繼承人之應繼分比例為1/7，故訴訟標的價額為834,429元（計算式：5,841,000元×1/7=834,429元，元以下四捨五入）。 02 新北市○○區○○○○段000 地號（重測前：新北市○○區○○○段○○○○段000 ○0 地號）土地 301.01  9/32  依內政部不動產交易實價查詢服務網所示，於相近時間同地段類似條件之土地之交易價格約為每平方公尺新臺幣（下同）51,000元，依此計算，系爭土地價額應為931,250元（計算式：11,000元×301.01㎡×9/32＝931,250 元，元以下四捨五入），本件系爭土地起訴時之交易價額為931,250元，而被告對被繼承人之應繼分比例為1/7，故訴訟標的價額為133,036 元（計算式：931,250元×1/7=133,036元，元以下四捨五入）。 03 新北市○○區○○○○段000 地號（重測前：新北市○○區○○○段○○○○段000 ○0 地號）土地   2287.17  9/32  依內政部不動產交易實價查詢服務網所示，於相近時間同地段類似條件之土地之交易價格約為每平方公尺新臺幣（下同）11,000元，依此計算，系爭土地價額應為7,075,932元（計算式：11,000元×2287.17㎡×9/32＝7,075,932元，元以下四捨五入），本件系爭土地起訴時之交易價額為7,075,932元，而被告對被繼承人之應繼分比例為1/7，故訴訟標的價額為 1,010,847元（計算式：7,075,932元×1/7=1,010,847元，元以下四捨五入）。 04 新北市○○區○○○○段000 地號（重測前：新北市○○區○○○段○○○○段000 ○0 地號）土地 97.01   9/32  依內政部不動產交易實價查詢服務網所示，於相近時間同地段類似條件之土地之交易價格約為每平方公尺新臺幣（下同）11,000元，依此計算，系爭土地價額應為300,125元（計算式：11,000元×97.01㎡×9/32＝300,125 元，元以下四捨五入），本件系爭土地起訴時之交易價額為300,125元，而被告對被繼承人之應繼分比例為1/7，故訴訟標的價額為42,875元（計算式：300,125元×1/7=42,875元，元以下四捨五入）。 05 新北市○○區○○○○段000 地號（重測前：新北市○○區○○○段○○○○段000 ○0 地號）土地  4,638.09 9/32  依內政部不動產交易實價查詢服務網所示，於相近時間同地段類似條件之土地之交易價格約為每平方公尺新臺幣（下同）11,000元，依此計算，系爭土地價額應為14,349,091元（計算式：11,000元×4,638.09㎡×9/32＝14,349,091元，元以下四捨五入），本件系爭土地起訴時之交易價額為14,349,091 元，而被告對被繼承人之應繼分比例為1/7，故訴訟標的價額為2,049,870元（計算式：14,349,091×1/7=2,049,870元，元以下四捨五入）。 06 新北市○○區○○段000地號土地   141.71  1/4 依內政部不動產交易實價查詢服務網所示，於相近時間同地段類似條件之房地之交易價格約為每平方公尺新臺幣（下同）87,000元，依此計算，系爭房地價額應為7,823,040元（計算式：87,000 元×89.92 ㎡＝7,823,040 元，元以下四捨五入），本件系爭房地起訴時之交易價額為7,823,040元，而被告對被繼承人之應繼分比例為1/7，故訴訟標的價額為1,117,577元（計算式：7,823,040元×1/7=1,117,577元，元以下四捨五入）。 07 新北市○○區○○段0000○號（門牌編整後地址：新北市○○區○○里○○街000巷000號2樓）房屋   89.92   1/1                           合計   834,429元＋133,036元＋1,010,847元＋42,875元＋2,049,870元＋1,117,577元＝5,188,634元